臺北高等行政法院判決
　　　　　　　　　　　　　　　　　　 95年度訴字第03016號
　　　　　　　　　　　　　　　.
原　　　告　東震股份有限公司
代　表　人　甲○○
訴訟代理人　劉法正 律師
　　　　　　楊祺雄 律師（兼送達代收人）
複　代理人　蘇燕貞 律師
被　　　告　經濟部智慧財產局
代　表　人　蔡練生（局長）
訴訟代理人　乙○○
上列當事人間因商標註冊事件，原告不服經濟部中華民國95年7
月12日經訴字第09506172330 號訴願決定，提起行政訴訟。本院
判決如下：
　　主  文
原告之訴駁回。
訴訟費用由原告負擔。
　　事  實
一、事實概要：
    原告前於民國（下同）94年3 月14日以「開運及圖」商標（
    下稱系爭申請商標，詳見附圖(一)），指定使用於商標法施行
    細則第13條所定商品及服務分類表第35類之「廣告之企劃及
    設計、代理經銷服務、代理進出口服務、企業管理顧問、超
    級市場、便利商店、網路購物、郵購、電視購物、職業介紹
    、拍賣、網路拍賣、公關、民意調查、廣告宣傳器材及場所
    租賃、為工商企業籌備商展及展示會及博覽會之服務、產品
    包裝、辦公機器和設備租賃、農產品零售、食品及飲料零售
    、布疋及衣服及服飾配件零售、家具及室內裝設品零售、五
    金及家庭日常用品零售、清潔用品零售、化妝品零售、藥物
    零售、營養製劑零售、文教用品零售、書籍零售、文具零售
    、鐘錶零售、眼鏡零售、建材零售、電氣及電子器具零售、
    汽車及其零件配備零售、首飾及貴金屬零售、攝影器材零售
    、錄影帶零售、樂器零售、運動用品及器材零售、機械器具
    零售、自行車及其零件配備零售、喪葬用品零售、宗教用品
    零售、提供各種產品之價格比較及評估、建立電腦資訊系統
    資料庫、電腦檔案資料搜尋、安排報紙訂閱、販賣機之租賃
    、協會服務（即為促進會員利益所提供之各種服務）」等服
    務，向被告智慧財產局申請註冊，經被告審查，認為本件商
    標與據以核駁註冊第479954、763806、127197號「開運」商
    標及第0000000 號「開運及圖」商標（下稱據以核駁商標，
    詳見附圖(二)、(三)、(四)、(五)），構成近似，且指定使用於同一
    或類似商品或服務，有致相關消費者產生混淆誤認之虞，應
    不准註冊，乃以95年3 月20日商標核駁第291414號審定書為
    核駁之處分（下稱原處分）。原告不服，提起訴願，經經濟
    部中華民國95年7 月12日經訴字第09506172330 號訴願決定
    駁回，原告仍不服，遂向本院提起行政訴訟。
二、兩造聲明：
　(一)原告聲明：
    1.訴願決定及原處分均撤銷。
    2.被告就申請第000000000 號「開運及圖」商標應為核准註
      冊之處分。
　(二)被告聲明：原告之訴駁回。
三、兩造之爭點：
    (1)系爭申請商標與據以核駁商標圖樣是否近似？
    (2)系爭申請商標與據以核駁商標圖樣有無致相關消費者產生
      混淆誤認之虞？
　(一)原告主張：
    1.系爭商標無違商標法第23條第1 項第13款規定：
      (1)商標法第23條第1 項第13款規定：「商標有相同或近似
        於他人同一或類似商品或服務之註冊商標或申請在先之
        商標，有致相關消費者混淆誤認之虞者，不得註冊」。
        而「商標是否近似，應總括其全部，以隔離之觀察認定
        其有無混同或誤認之虞以為斷」此為行政法院26年判字
        第48號判例所明示，此復為商標近似之最終判斷原則。
        蓋此條款之立法目的，係保護消費者不受混淆，是以，
        二商標近似與否，自應從消費者之角度，就二商標之整
        體為最後之觀察，申請商標即使與他人已註冊之商標於
        圖樣構成近似，於商品構成同一或類似，但如果消費者
        仍不致混淆二商標、誤認商品而為購買行為，則無須以
        此條款保護該已註冊之商標，此乃因消費者既不會混淆
        誤認，該已註冊商標之權利即不致受侵害，此時即無必
        要禁止該商標申請註冊。此等審查基準被告於93年4 月
        28日公告，同年5 月1 日施行之「混淆誤認之虞」審查
        基準（下稱審查基準）亦同揭櫫，該審查基準臚列出8
        項供判斷之參考因素：
        商標識別性之強弱。
        商標是否近似暨其近似之程度。
        商品/服務是否類似暨其類似之程度。
        先權利人多角化經營之情形。
        實際混淆誤認之情事。
        相關消費者對各商標熟悉之程度。
        系爭商標之申請人是否善意。
        其他混淆誤認之因素。
        審查基準5.1 謂，商標之文字、圖形、記號、顏色、聲
        音、立體形狀或其聯合式，對於商品／服務之相關消費
        者所呈現識別商品／服務來源之功能，因其商標特徵之
        不同而有強弱之別，原則上創意性的商標識別性最強，
        而以習見事物為內容之任意性商標及以商品／服務相關
        暗示說明為內容的暗示性商標，其識別性即較弱。審查
        基準5.2.3 復謂，判斷商標近似，應以商標圖樣整體為
        觀察，此乃係由於商標呈現在商品／服務之消費者眼前
        的是整體圖樣，而非割裂為各部分分別呈現，是以判斷
        商標近似，仍應以整體觀察為依歸。另被告所編「商標
        法逐條釋義」指出，當事人申請或註冊商標，其指定使
        用之商品／服務若僅有部分與先權利人所指定或使用之
        商品／服務相同或類似而存在有混淆誤認之虞者，得申
        請減縮該相同或類似部分之商品／服務，以排除混淆誤
        認之衝突。
      (2)系爭申請商標與據以核駁之註冊第127197號、第763806
        號、第479954號「開運」商標之指定使用商品／服務並
        不構成同一或類似，無致相關消費者混淆誤認之虞，無
        違商標法第23條第1 項第13款之規定：
        原告於訴願程序依法聲明減縮與據以核駁之註冊第1271
        97號、第763806號、第479954號「開運」等商標構成衝
        突之服務（即「超級市場、食品及飲料零售、布疋及衣
        服及服飾配件零售、五金及家庭日常用品零售、電氣及
        電子器具零售、機械器具零售」服務），減縮後指定使
        用服務為「廣告之企劃及設計、代理經銷服務、代理進
        出口服務、企業管理顧問、便利商店、網路購物、郵購
        、電視購物、職業介紹、拍賣、網路拍賣、公關、民意
        調查、廣告宣傳器材及場所租賃、為工商企業籌備商展
        及展示會及博覽會之服務、產品包裝、辦公機器和設備
        租賃、農產品零售、家具及室內裝設品零售、清潔用品
        零售、化妝品零售、藥物零售、營養製劑零售、文教用
        品零售、書籍零售、文具零售、鐘錶零售、眼鏡零售、
        建材零售、汽車及其零件配備零售、首飾及貴金屬零售
        、攝影器材零售、錄影帶零售、樂器零售、運動用品及
        器材零售、自行車及其零件配備零售、喪葬用品零售、
        宗教用品零售、提供各種產品之價格比較及評估、建立
        電腦資訊系統資料庫、電腦檔案資料搜尋、安排報紙訂
        閱、販賣機之租賃、協會服務（即為促進會員利益所提
        供之各種服務）」，已與被告所引據以核駁之註冊第12
        7197號、第763806號、第479954號商標指定商品與服務
        不構成同一或類似，況且系爭申請商標圖樣除中文「開
        運」二字外，尚搭配有幸運符與古典雲之構圖，整體予
        人超脫凡俗之寓目印象，自與前開3 件單純由未經設計
        中文所構成之據以核駁商標大異其趣，系爭申請商標無
        違商標法第23條第1 項第13款之構成要件，應可獲准註
        冊，對此原告於訴願程序已陳述甚詳，訴願機關對此並
        未加以否認，足見系爭申請商標經減縮指定服務後已不
        會與上述據以核駁商標產生混淆誤認之虞，無違商標法
        第23條第1 項第13款之規定，足資確認。
      (3)系爭申請商標與據以核駁之註冊第0000000 號「開運及
        圖」商標並不構成近似，亦無引致相關消費者混淆誤認
        之虞，無違商標法第23條第1 項第13款之規定，有眾多
        併存事例可資證明，基於商標審查一致性，系爭申請商
        標應獲准註冊：
        二商標圖樣並不構成近似：
          系爭「開運及圖」商標圖樣係由一個幸運符圖案上置
          直書中文「開運」二字搭配古典雲圖案所結合而成，
          而據以核駁之「開運及圖」商標圖樣係由毛筆在紅色
          背景上橫式書寫而成，大紅色外觀予人喜氣洋洋之寓
          目觀感，系爭申請商標圖樣既由幸運符與古典雲圖案
          搭配直書之「開運」二字構成，其繁複之構圖與單純
          毛筆字書寫而成紅底黑字之據以核駁商標大相逕庭，
          況且系爭「開運及圖」商標乃沿襲原告一系列「開運
          」商標而來，原告之「開運」系列商標經過長期使用
          在市場上已具有一定之識別力，與據以核駁商標相較
          ，整體圖樣風格迥異，予人感知大不相同，異時異地
          隔離整體觀察絕不構成近似。
        中文「開運」二字在市場上與商標註冊實務上均常見
          併存事例，足見此二中文字之商標識別性並不甚高，
          消費者已習以為常會據各商標間之不同來記憶區辨，
          不會產生混淆誤認：
          二商標圖樣上之中文「開運」二字傳達予人「開通運
          勢」之意念，正由於其字面上具有吉祥意味，故深受
          廠商喜愛採用為商標，原告於申覆意見書中即已提出
          118 件「開運」、「…開運…」商標獲准註冊之事實
          佐證，觀諸該等商標可知，「開運」二字在多類商品
          與服務均有人使用，並不侷限特定商品，用作商標除
          非搭配其餘文字或圖案設計構成圖樣，否則在商標上
          屬於識別性不高之文字，此種弱勢之情形由據以核駁
          商標本身獲准註冊之事實亦可獲得印證，蓋據以核駁
          之註冊第0000000 號「開運及圖」商標本身亦與他人
          商標註冊併存，該據以核駁商標指定使用服務包含「
          食品及飲料零售」服務，卻能與3 件分屬不同主體擁
          有之註冊「開運」商標註冊併存而不悖（參見訴願書
          附件3 ：3 件註冊商標：註冊第479954號「開運」商
          標指定使用於飲料類商品、註冊第986363號「開運」
          商標指定使用於麵條、麵、水餃等食品、註冊第9957
          59號「開運」商標指定於糖果、米果、餅乾等食品，
          衡諸審查基準所列原則，均與據以核駁商標指定之「
          食品及飲料零售」服務構成類似），依相同之審查基
          準，系爭申請商標構圖繁複之程度更不會引起混淆誤
          認，實無由不准註冊，從而原處分與訴願決定之認事
          用法顯有違法與不當，應予撤銷，至為明顯。
    2.原處分與訴願決定之認事用法顯有違法與不當，應予撤銷
      ：
      誠如前述，各類商品與服務上均有許多「開運」商標，更
      不乏與本案各據以核駁商標註冊併存者，顯見「開運」二
      字為商標識別性較為不足的文字。又據以核駁第0000000
      號商標指定項目中有「食品及飲料零售」服務，卻能與註
      冊第479954號（指定於飲料類商品）、第986363號（指定
      於麵條、麵、水餃等食品）、第995759號（指定於糖果、
      米果、餅乾等食品）商標併存，為何獨系爭申請商標不准
      註冊？更何況系爭申請商標與據以核駁商標圖樣彼此間之
      差異更大，絕不會造成混淆誤認。原告於申覆意見書與訴
      願書均提呈眾多併存註冊之商標佐證系爭申請商標之可註
      冊性，類似的案情，原處分與訴願決定卻以「核屬另案範
      疇，且依商標審查個案拘束原則，亦不得比附援引」一語
      帶過，實難使人信服，亦有處分不備理由之失，至此，原
      處分與訴願決定之認事用法顯有違法與不當，應予撤銷，
      殊堪確認。
　(二)被告主張：
    1.按商標「相同或近似於他人同一或類似商品或服務之註冊
      商標或申請在先之商標，有致相關消費者混淆誤認之虞者
      」，不得註冊，為商標法第23條第1 項第13款所明定。所
      謂有致消費者混淆誤認之虞，係指商標給予消費者的印象
      ，可能致使消費者混淆而誤認商品／服務之來源，包括誤
      認來自不同來源的商品／服務以為來自同一來源，或者誤
      認二商標之使用人間存在關係企業、授權關係、加盟關係
      或其他類似關係。而判斷是否有混淆誤認之虞，被告公告
      之審查基準，列有各項相關參考因素。其中商標近似及商
      品／服務類似二項要素，依前揭法條規定為必須具備之要
      件。其他參酌要素則視個案中是否存在而為斟酌，合先敘
      明。
    2.本案存在之相關因素之審酌：
      (1)商標是否近似暨其近似之程度：
        商標近似係指二商標予人之整體印象有其相近之處，若
        其標示在相同或類似的商品／服務上時，以具有普通知
        識經驗之消費者，於購買時施以普通之注意，可能會有
        所混淆而誤認二商品／服務來自同一來源或誤認不同來
        源之間有所關聯（審查基準5.2.1 參照）。經核商標近
        似之判斷得就二商標外觀、觀念及讀音為觀察，本件原
        告申請註冊之「開運」，與據以核駁註冊第479954、76
        3806、127197號「開運」商標及第0000000 號「開運及
        圖」商標之「文字」相較，皆有「開運」二字，在「觀
        念、讀音」上高度近似，以具有普通知識經驗之消費者
        ，於購買時施以普通之注意，可能會有所混淆而誤認二
        商品／服務來自同一來源或雖不相同但有關聯之來源，
        應屬構成近似之商標。
      (2)商品／服務是否類似暨其類似之程度：
        服務類似係指二個不同的服務，在滿足消費者的需求上
        以及服務提供者或其他因素上具有共同或關聯之處，如
        果標上相同或近似的商標，依一般社會通念及市場交易
        情形，易使一般接受服務者誤認其為來自相同或雖不相
        同但有關聯之來源，則此二個服務間即存在類似的關係
        （審查基準5.3.1 參照）。又商品與服務間亦存在有類
        似的情形，例如服務之目的若在提供特定商品之銷售、
        裝置或修繕等，則該服務與該特定商品間即存在有類似
        之關係（審查基準5.3.11參照）。系爭申請商標指定使
        用之「廣告之企劃及設計、代理經銷服務、代理進出口
        服務、企業管理顧問、超級市場、便利商店、網路購物
        、郵購、電視購物、職業介紹、拍賣、網路拍賣、公關
        、民意調查、廣告宣傳器材及場所租賃、為工商企業籌
        備商展及展示會及博覽會之服務、產品包裝、辦公機器
        和設備租賃、農產品零售、食品及飲料零售、布疋及衣
        服及服飾配件零售、家具及室內裝設品零售、五金及家
        庭日常用品零售、清潔用品零售、化妝品零售、藥物零
        售、營養製劑零售、文教用品零售、書籍零售、文具零
        售、鐘錶零售、眼鏡零售、建材零售、電氣及電子器具
        零售、汽車及其零件配備零售、首飾及貴金屬零售、攝
        影器材零售、錄影帶零售、樂器零售、運動用品及器材
        零售、機械器具零售、自行車及其零件配備零售、喪葬
        用品零售、宗教用品零售、提供各種產品之價格比較及
        評估、建立電腦資訊系統資料庫、電腦檔案資料搜尋、
        安排報紙訂閱、販賣機之租賃、協會服務（即為促進會
        員利益所提供之各種服務）」等服務與據以核駁商標所
        指定之「果汁，礦泉水，茶業及其製成之飲料，咖啡、
        可可及其製成之飲料」、「胸罩、內衣、罩杯、束褲、
        束腹、睡衣、睡袍、浴衣、浴袍、襯裙、襯褲、肚兜、
        三角褲、平口褲、胸罩襯墊、衛生衣褲、毛衣、襯衫、
        Ｔ恤、泳裝、泳褲」商品、「五金及家庭日常用品零售
        ，電氣、電子、機械器具零售」及「超級市場、便利商
        店、超級商店、購物中心、郵購、電視購物、網路購物
        （電子購物）；食品及飲料零售、電氣及電子器具零售
        、機械器具零售」服務相較，皆為「食品及飲料零售、
        布疋及衣服及服飾配件零售、五金及家庭日常用品零售
        、超級市場、便利商店、網路購物、郵購、電視購物」
        服務，其性質、內容、提供者等因素上具有共同或關聯
        之處，如標示相同或近似的商標，依一般社會通念及市
        場交易情形，易使一般服務消費者誤認其為來自相同或
        雖不相同但有關聯之來源，則所指定使用之服務間應屬
        存在相當程度之類似關係。
    3.綜合判斷商標在圖樣近似及商品／服務類似之程度等因素
      ，系爭申請商標與所據以核駁之4 件商標其高度之近似程
      度及指定服務間高度之類似，以具有普通知識經驗之消費
      者，於購買時施以普通之注意，可能會有所混淆而誤認二
      商品來自同一來源或雖不相同但有關聯之來源，應足以有
      致相關消費者混淆誤認之虞，自有前揭法條之適用。
    4.原告於95年04月20日訴願書雖提出減縮「超級市場、食品
      及飲料零售、布疋及衣服及服飾配件零售、五金及家庭日
      常用品零售、電氣及電子器具零售、機械器具零售」服務
      之申請，惟經減縮後指定服務為「廣告之企劃及設計、代
      理經銷服務、代理進出口服務、企業管理顧問、便利商店
      、網路購物、郵購、電視購物、職業介紹、拍賣、網路拍
      賣、公關、民意調查、廣告宣傳器材及場所租賃、為工商
      企業籌備商展及展示會及博覽會之服務、產品包裝、辦公
      機器和設備租賃、農產品零售、家具及室內裝設品零售、
      清潔用品零售、化妝品零售、藥物零售、營養製劑零售、
      文教用品零售、書籍零售、文具零售、鐘錶零售、眼鏡零
      售、建材零售、汽車及其零件配備零售、首飾及貴金屬零
      售、攝影器材零售、錄影帶零售、樂器零售、運動用品及
      器材零售、自行車及其零件配備零售、喪葬用品零售、宗
      教用品零售、提供各種產品之價格比較及評估、建立電腦
      資訊系統資料庫、電腦檔案資料搜尋、安排報紙訂閱、販
      賣機之租賃、協會服務（即為促進會員利益所提供之各種
      服務）」服務，與據以核駁註冊第0000000 號商標所指定
      之「超級市場、便利商店、超級商店、購物中心、郵購、
      電視購物、網路購物（電子購物）；食品及飲料零售」服
      務相較，皆為「便利商店、網路購物、郵購、電視購物」
      服務，二者屬相同或類似之服務；至於原告稱其「開運」
      系列商標經過長期使用在市場上已具有一定之識別力，相
      關消費者並無與據以核駁商標混淆誤認之虞等情。經查，
      原告所稱其「開運」系列商標，其圖樣與系爭申請商標圖
      樣有別，其使用自非等同於系爭申請商標使用，尚不得謂
      系爭申請商標已足以與據以核駁商標有所區辨，而無致相
      關消費者混淆誤認之虞；另原告所舉其他商標併存註冊乙
      節，核屬另案範疇，且依商標審查個案拘束原則，自不得
      比附援引，執為本件亦應核准註冊之論據，併予陳明。
　　理  由
一、按商標「相同或近似於他人同一或類似商品或服務之註冊商
    標或申請在先之商標，有致相關消費者混淆誤認之虞者。」
    不得註冊，為商標法第23條第1 項第13款本文所規定。
二、原告前於94年3 月14日以「開運及圖」商標（下稱系爭申請
    商標，詳見附圖(一)），指定使用於商標法施行細則第13條所
    定商品及服務分類表第35類之「廣告之企劃及設計、代理經
    銷服務、代理進出口服務、企業管理顧問、超級市場、便利
    商店、網路購物、郵購、電視購物、職業介紹、拍賣、網路
    拍賣、公關、民意調查、廣告宣傳器材及場所租賃、為工商
    企業籌備商展及展示會及博覽會之服務、產品包裝、辦公機
    器和設備租賃、農產品零售、食品及飲料零售、布疋及衣服
    及服飾配件零售、家具及室內裝設品零售、五金及家庭日常
    用品零售、清潔用品零售、化妝品零售、藥物零售、營養製
    劑零售、文教用品零售、書籍零售、文具零售、鐘錶零售、
    眼鏡零售、建材零售、電氣及電子器具零售、汽車及其零件
    配備零售、首飾及貴金屬零售、攝影器材零售、錄影帶零售
    、樂器零售、運動用品及器材零售、機械器具零售、自行車
    及其零件配備零售、喪葬用品零售、宗教用品零售、提供各
    種產品之價格比較及評估、建立電腦資訊系統資料庫、電腦
    檔案資料搜尋、安排報紙訂閱、販賣機之租賃、協會服務（
    即為促進會員利益所提供之各種服務）」等服務，向被告智
    慧財產局申請註冊，經被告審查，認為本件商標與據以核駁
    註冊第479954、763806、127197號「開運」商標及第000000
    0 號「開運及圖」商標（下稱據以核駁商標，詳見附圖(二)、
    (三)、(四)、(五)），構成近似，且指定使用於同一或類似商品或
    服務，有致相關消費者產生混淆誤認之虞，應不准註冊，乃
    以95年3 月20日商標核駁第291414號審定書為核駁之處分。
    原告不服，循序提起行政訴訟，並為事實欄所載各節之主張
    ，是本件應審酌者厥為：
　　(1)系爭申請商標與據以核駁商標圖樣是否近似？
　　(2)系爭申請商標與據以核駁商標圖樣有無致相關消費者產生
　　　混淆誤認之虞？
三、關於爭點(1)系爭商標與據以核駁商標圖樣是否近似部分：
  (一)按所謂商標構成相同或近似者，係指以具有普通知識經驗之
    一般商品購買人，於購買時施以普通所用之注意，就兩商標
    主要部分之外觀、觀念或讀音隔離觀察，有無引起混同誤認
    之虞以為斷。故兩商標在外觀、觀念或讀音上，其主要部分
    之文字、圖形或記號，有一近似，足以使一般相關消費者產
    生混淆誤認之虞者，即為近似之商標。而衡酌商標在外觀或
    觀念上有無混同誤認之虞，應本客觀事實，按左列原則判斷
    之：(1)以具有普通知識經驗之購買者，施以普通所用之注意
    為標準；(2)商標之文字、圖形或記號，應異時異地隔離及通
    體觀察為標準；(3)商標以文字、圖形或記號為聯合式者，應
    就其各部分觀察，以構成主要之部分為標準。故判斷兩商標
    是否近似，應就各商標在「外觀」、「觀念」、「讀音」上
    特別突出顯著，足以讓消費者對標誌整體形成核心印象之主
    要部分異時異地隔離各別觀察，以辨其是否足以引起混淆誤
    認之虞。
  (二)查：本件原告申請註冊之「開運」商標，其圖樣如原告所稱
    係由一類似幸運符圖案中間置有直書中文「開運」二字，再
    搭配古典雲圖所組成，與據以核駁註冊第479954、763806、
    127197號「開運」商標，其圖樣均為單純中文「開運」及第
    0000000 號「開運及圖」商標，其圖樣為紅底墨色之橫寫草
    書體「開運」相較，系爭申請商標圖樣固然較為繁複，惟其
    予人寓目印象及觀念「開運」之意義，與據以核駁商標，在
    觀念及讀音上仍有相當高之近似程度，應屬構成近似之商標
    。
四、關於爭點(2)系爭申請商標與據以核駁商標圖樣有無致相關消
    費者產生混淆誤認之虞部分：
  (一)按商標法第23條第1 項第13款所謂「有致相關消費者混淆誤
    認之虞」者，係指兩商標因相同或構成近似，致使相關消費
    者誤認為同一商標，或雖不致誤認二商標為同一商標，但極
    有可能誤認二商標之商品／服務為同一來源之系列商品／服
    務，或誤認二商標之使用人間存在關係企業、授權關係、加
    盟關係或其他類似關係而言。而判斷有無混淆誤認之虞，則
    應參酌商標識別性之強弱、商標之近似及商品／服務類似等
    相關因素之強弱程度、相互影響關係及各因素等綜合認定是
    否已達有致相關消費者產生混淆誤認之虞。
  (二)查系爭申請商標指定使用之「廣告之企劃及設計、代理經銷
    服務、代理進出口服務、企業管理顧問、超級市場、便利商
    店、網路購物、郵購、電視購物、職業介紹、拍賣、網路拍
    賣、公關、民意調查、廣告宣傳器材及場所租賃、為工商企
    業籌備商展及展示會及博覽會之服務、產品包裝、辦公機器
    和設備租賃、農產品零售、食品及飲料零售、布疋及衣服及
    服飾配件零售、家具及室內裝設品零售、五金及家庭日常用
    品零售、清潔用品零售、化妝品零售、藥物零售、營養製劑
    零售、文教用品零售、書籍零售、文具零售、鐘錶零售、眼
    鏡零售、建材零售、電氣及電子器具零售、汽車及其零件配
    備零售、首飾及貴金屬零售、攝影器材零售、錄影帶零售、
    樂器零售、運動用品及器材零售、機械器具零售、自行車及
    其零件配備零售、喪葬用品零售、宗教用品零售、提供各種
    產品之價格比較及評估、建立電腦資訊系統資料庫、電腦檔
    案資料搜尋、安排報紙訂閱、販賣機之租賃、協會服務（即
    為促進會員利益所提供之各種服務）」等服務與據以核駁商
    標分別所指定使用之「果汁，礦泉水，茶業及其製成之飲料
    ，咖啡、可可及其製成之飲料」、「胸罩、內衣、罩杯、束
    褲、束腹、睡衣、睡袍、浴衣、浴袍、襯裙、襯褲、肚兜、
    三角褲、平口褲、胸罩襯墊、衛生衣褲、毛衣、襯衫、Ｔ恤
    、泳裝、泳褲」商品、「五金及家庭日常用品零售，電氣、
    電子、機械器具零售」及「超級市場、便利商店、超級商店
    、購物中心、郵購、電視購物、網路購物（電子購物）；食
    品及飲料零售、電氣及電子器具零售、機械器具零售」服務
    相較，該服務與該特定商品間存在有類似之關係，或皆為「
    食品及飲料零售、布疋及衣服及服飾配件零售、五金及家庭
    日常用品零售、超級市場、便利商店、網路購物、郵購、電
    視購物」服務，其性質、內容、提供者等因素上具有共同或
    關聯之處，依一般社會通念及市場交易情形，其所指定使用
    之服務／商品間應屬存在相當程度之類似關係。是以，衡酌
    兩商標近似之程度及指定使用商品／服務間相當類似之程度
    ，實有致相關消費者對兩商標所表彰之商品，誤認為來自於
    同一來源，或誤認兩商標之使用人間存在關係企業、授權關
    係、加盟關係或其他類似關係，而產生混淆誤認之虞，自有
    首揭法條規定之適用。
  (三)至於原告雖訴稱願減縮部分服務，惟其減縮後指定之服務為
    「廣告之企劃及設計、代理經銷服務、代理進出口服務、企
    業管理顧問、便利商店、網路購物、郵購、電視購物、職業
    介紹、拍賣、網路拍賣、公關、民意調查、廣告宣傳器材及
    場所租賃、為工商企業籌備商展及展示會及博覽會之服務、
    產品包裝、辦公機器和設備租賃、農產品零售、家具及室內
    裝設品零售、清潔用品零售、化妝品零售、藥物零售、營養
    製劑零售、文教用品零售、書籍零售、文具零售、鐘錶零售
    、眼鏡零售、建材零售、汽車及其零件配備零售、首飾及貴
    金屬零售、攝影器材零售、錄影帶零售、樂器零售、運動用
    品及器材零售、自行車及其零件配備零售、喪葬用品零售、
    宗教用品零售、提供各種產品之價格比較及評估、建立電腦
    資訊系統資料庫、電腦檔案資料搜尋、安排報紙訂閱、販賣
    機之租賃、協會服務（即為促進會員利益所提供之各種服務
    ）」，仍與據以核駁註冊第0000000 號商標指定之「超級市
    場、便利商店、超級商店、購物中心、郵購、電視購物、網
    路購物（電子購物）；食品及飲料零售」，皆為「便利商店
    、網路購物、郵購、電視購物」服務，兩者仍為相同或類似
    之服務，而仍有首揭條款規定之適用，應不准註冊。
  (四)至於原告所稱其「開運」系列商標經過長期使用在市場上已
    具有一定之識別力，相關消費者並無與核駁商標混淆誤認之
    虞等情。經核，原告所稱其「開運」系列商標，其圖樣與系
    爭申請商標圖樣不同；其使用自非等同於系爭申請商標使用
    ，尚不得謂系爭申請商標已足以與據以核駁商標有所區辨，
    而無致相關消費者混淆誤認之虞。
五、原告另稱據以核駁註冊第0000000 號「開運及圖」商標與註
    冊第479954號等件商標併存註冊乙節，核屬另案範疇，且依
    商標審查個案拘束原則，亦不得比附援引，執為本件應准註
    冊之論據。
六、綜上，原告所述，要不可採，從而，被告所為系爭申請商標
    註冊應予核駁之處分，並無不法，訴願決定予以維持，亦無
    不合。原告徒執前詞，訴請撤銷，及請求被告應作成准予註
    冊之處分，為無理由，應予駁回。
七、兩造其餘攻擊防禦方法均與本件判決結果不生影響，故不逐
    一論述，併此敘明。
據上論結，本件原告之訴為無理由，爰依行政訴訟法第98條第3
項前段，判決如主文。
中　　華　　民　　國　　96　　年　 　6　　月　  13 　 日
                        第二庭審判長法  官　徐瑞晃
                                    法  官  畢乃俊
                                    法　官  陳金圍
上為正本係照原本作成。
如不服本判決，應於送達後20日內，向本院提出上訴狀並表明上
訴理由，如於本判決宣示後送達前提起上訴者，應於判決送達後
20日內補提上訴理由書（須按他造人數附繕本）。
中　　華　　民　　國　　96　　年　　 6　　月　　13　　日
                                    書記官  陳可欣
